臺灣高等法院刑事裁定　　　　　　　　 96年度毒抗字第185號
抗　告　人
即　被　告　甲○○
上列抗告人因違反毒品危害防制條例案件，不服臺灣板橋地方法
院96年度毒聲字第1027號，民國96年5 月18日裁定（聲請案號：
臺灣板橋地方法院檢察署96年度聲觀字第798 號、96年度毒偵字
第3574號），提起抗告，本院裁定如下：
    主  文
抗告駁回。
    理  由
一、原裁定意旨略以：抗告人即被告甲○○前因施用毒品案件，
    經臺灣臺北地方法院裁定令人強制戒治處所，施予強制戒治
    ，於民國（下同）89年2月21日因停止戒治出所，再於89年9
    月28日因撤銷停止戒治入戒治所執行，甫於90年3 月11日戒
    治執行完畢出所，並由臺灣臺北地方法院檢察署檢察官於90
    年4 月12日以90年度戒毒偵字第80號為不起訴處分確定，詎
    仍不知悔改，於前揭強制戒治執行完畢釋放後之5 年後，復
    基於施用毒品之犯意，於96年4月16日上午9時55分許，經臺
    灣板橋地方法院檢察署採尿前回溯26小時內之某時，在不詳
    地點，施用第一級毒品海洛因，嗣經臺灣板橋地方法院檢察
    署依保護管束程序依法採尿送驗後發現尿液呈鴉片類嗎啡陽
    性反應而查獲，有臺灣檢驗科技股份有限公司濫用藥物尿液
    檢驗報告1 紙附卷可稽，是被告施用第一級毒品海洛因之犯
    行，堪予認定，而依毒品危害防制條例第20條第3項、第1項
    、觀察勒戒處分執行條例第3條第1項規定，裁定將被告送勒
    戒處所施以觀察、勒戒。
二、抗告意旨略以：被告曾患有感冒，遵醫囑服用醫師處方藥品
    ，服用後，排出之尿液會檢出呈偽陽性反應，其並未施用海
    洛因云云。
三、惟查：
  (一)被告於96年4月16日上午9時55分許，經臺灣板橋地方法院檢
    察署觀護人採得之尿液檢體，經檢送臺灣檢驗科技股份有限
    公司以（EIA）酵素克疫分析法初步檢驗，再以（GC/MS）氣
    相層析質譜儀法確認檢驗結果，確呈鴉片類嗎啡陽性反應，
    有該公司於96 年4月25日出具之濫用藥物尿液檢驗報告l 件
    附卷可稽（見96毒偵字第3574號卷第3 頁）。按尿液毒品檢
    驗˙˙˙若能使用先進之氣相層析質譜儀分析法確認，則可
    完全排除偽陽性之干擾，為目前最具公信力的檢驗方法，業
    經法務部調查局第六處以87年9月29日（87）發技 (一)字第
    87074574號函釋在案，足見上揭臺灣檢驗科技股份有限公司
    所使用之氣相層析質譜儀法檢驗已可完全排除毒品偽陽性之
    干擾，其檢驗結果確實堪以採信，則被告所辯已非有據。
  (二)按海洛因經注射或吸入人體後，約80% 於24小時內自尿中排
    出，一般而言，尿液中能否驗出嗎啡陽性反應與其投與量、
    投與途徑、採尿時間、個人體質及檢測方法之靈敏度有關，
    國外曾有文獻報導注射6 毫克之海洛因鹽酸鹽，其代謝物嗎
    啡之平均可檢出時限約為26小時，業經行政院衛生署藥物食
    品檢驗局於81年9月8 日以藥檢一字第8114885號函述綦詳。
    抗告人尿液經送驗結果，既有鴉片類嗎啡陽性反應，足見其
    於被採尿前之26小時內之某時點確有施用第一級毒品海洛因
    之犯行，可以認定。
四、綜上所述，抗告人經臺灣板橋地方法院檢察署依保護管束程
    序依法採尿時起回溯前26小時內某時，在不詳處所施用第一
    級毒品海洛因之情，事證明確，原審依毒品危害防制條例第
    20條第3項，觀察勒戒處分執行條例第3條第1 項規定，裁定
    將被告送勒戒處所觀察、勒戒，核無違誤，抗告人以服用之
    藥物可能致檢驗結果呈偽陽性為由，指摘原裁定不當，為無
    理由，應予駁回。
據上論斷，應依刑事訴訟法第412條，裁定如主文。
中　　華　　民　　國　　96　　年　　6　　月　　27 　　日
　　　　　　　　　刑事第十庭   審判長法　官 陳博志
      　　　　　　　　　　　　　 　　法  官 黃俊明
　　　      　　　　　　　　　　　 　法  官 李春地
以上正本證明與原本無異。
不得再抗告。
                                     書記官 蘇秋
中　　華　　民　　國　　96　　年　　6 　　月　　27　　日
